【裁判字號】    88,交聲,616
【裁判日期】    890831
【裁判案由】    違反道路交通管理處罰條例聲明異議
【裁判全文】
臺灣臺北地方法院交通事件裁定                    八十八年度交聲字第六一六號
    異  議  人  即
    受  處  分  人  台灣輕工股份有限公司  設台北市○○路○段八巷二十五號
    法 定 代 理 人  利育豐.
右列受處分人因違反道路交通管理處罰條例案件，對於台北市交通事件裁決所
國八十八年十月十八日所為之處分 (原處分案號：北市交裁車字第二二－０五五一四
號），聲明異議，本院裁定如左：
    主      文
異議駁回。
    理      由
一、按貨車之裝載，裝載物必須在底板分配平均，不得前伸超過車頭以外，體積或長
    度非框式車廂所能容納者，伸後長度最多不得超過車輛全長百分之三○，並應在
    後端懸掛危險標識，日間用三角紅旗，夜間用紅燈或反光標識。道路交通安全規
    則第七十九條第一項笫二款定有明文，汽車裝載時，未懸掛危險標識者，處汽車
    所有人新台幣三千元以上九千元以下罰鍰，並責令改正或禁止通行。又並應記汽
    車違規紀錄一次。道路交通管理處罰條例第二十九條第一項第三款、第二項亦規
    定至明。
二、本件受處分人即異議人所有之車號ＣＰ─六八五七號自用小貨車，民國八十八年
    七月二十六日上午十一時十三分許，在中山高速公路北向三四六公里處，載運木
    材超過後欄板零點五公尺，未依規定懸掛紅旗，經國道公路警察局第五警察隊岡
    山分隊員警甲○○當場以攔截丈量採證，並以受處分人有違反前揭道路交通管理
    處罰條例第二十九條第一項第三款規定之行為逕行掣單舉發，嗣將舉發通知單送
    達於受處分人後，受處分人於舉發通知單上所載之應到案日期前向原處分機關提
    出申訴，經原處分機關請原舉發單位即中山分局調查結果，仍認受處分人確有上
    揭違規行為，原處分機關乃依前揭道路交通管理處罰條例第二十九條第一項第三
    款、第二項規定於八十八年十一月八日逕行裁處異議人罰鍰九千元並記汽車違規
    紀錄一次。
三、訊據受處分人固不否認有駕駛前開車號自用小貨車於前開時地為警攔檢之事實，
    惟矢口否認有任何違反道路交通管理處罰條例規定之行為，辯稱：所載運之物品
    為一整體之黑板而非木材，且綑綁牢靠，不影響行車安全云云；惟查：本件受處
    分人確有上揭未懸掛危險標識之違規事實，業據證人即開單告發受處分人之國道
    公路警察局第五警察隊岡山分隊員警甲○○，於本院八十八年十二月二十四日調
    查時，以具結擔保其供述之真實性並在負擔偽證罪之心理處罰狀態下，證述確實
    ，按證人甲○○乃為原處分機關所認定受處分人有前開違規行為之原證人，其並
    到庭在本院法官面前以言詞供述本件訴訟上之待證事實－即受處分人有前開違規
    事實，則由其上開供述以觀，已足使本院得有原處分機關所認定受處分人有於前
    揭時間有上揭違規事實為屬真實之百分之百確信，且於本件卷存證據資料內並無
    任何積極證據足以證明甲○○上開供述係屬虛偽，亦無有足以令人顯信甲○○其
    供述為不可採之品性證據或前科證據存在，本院自不得僅以證人為本件開單告發
    受處分人之員警而全盤抹煞其在訴訟上所具有之原證人資格，而受處分人對前開
    證人之供述並無法舉出或請本院調查任何對其有利之證據資料，以使本院對證人
    所供述受處分人違規之事實產生任何合理之懷疑，且交通警察掣單舉發違反道路
    交通管理處罰條例所列之違規事實，本質上為行政處分，係公務員基於職務上之
    權力，依法就特定之具體事件所為之具公法上效果之單方面行政行為，基於公務
    員為公法上行為具有公信力之原則，該行政行為當可被推定為真正，其據以依法
    處分之事實認定亦為正確無誤，從而本件異議人既未能提出證據以資證明其確無
    違規行為，僅空言辯稱懸掛紅旗並無意義云云，其辯解尚難認為可採，本件事證
    明確，受處分人之違規行為堪以認定。
四、綜上所述，受處分人確有在前述時地，未於汽車後端懸掛危險標識之違規事實，
    從而原處分機關，依道路交通管理處罰條例第二十九條第一項第三款、第二項，
    及違反道路交通管理事件統一裁罰標準及處理細則第四十四條第一項規定逕行裁
    處受處分人罰鍰九千元，並予記該汽車違規點數一點，核無違誤，本件受處分人
    之異議為無理由，自應將其異議駁回。
據上論斷，應依道路交通案件處理辦法第十九條，裁定如主文。
中      華      民      國      八十九      年     八     月    卅一    日
                                    臺灣臺北地方法院交通法庭
                                        法    官  林  政  憲
右正本證明與原本無異。
如不服本裁定，應於裁定送達後五日內，向本院提出抗告狀。
                                        書 記 官  江  虹  儀
中      華      民      國      八十九      年     九     月     四     日


司法院資訊處製作；財團法人民間司法改革基金會備份。
